【裁判字號】    97,交聲,3184
【裁判日期】    980616
【裁判案由】    交管條例聲異
【裁判全文】
臺灣板橋地方法院交通裁定            97年度交聲字第3184號
原處分機關  交通部公路總局臺北區監理所
異  議  人  知書達禮公關行銷廣告有限公司
即受處分人
代  表  人  甲○○
上列異議人即受處分人因違反道路交通管理處罰條例案件，對於
交通部公路總局臺北區監理所中華民國97年11月11日所為之處分
（原處分案號：北監自裁字第裁40-G8H151924號）聲明異議，本
院裁定如下：
    主  文
異議駁回。
    理  由
一、原處分機關處分意旨略以：異議人即受處分人知書達禮公關
    行銷廣告有限公司所有之車號4182-PC 號自用小客車，於民
    國97年8 月11日20時27分許，在臺中市中港、中工三路口，
    因「駕車行經有燈光號誌管制之交岔路口闖紅燈」之違規行
    為，經警依採證照片，以臺中市政府警察局97年9 月5 日中
    市警交字第G8H151924 號舉發違反道路交通管理事件通知單
    逕行舉發，再經原處分機關於97 年11 月11日依道路交通管
    理處罰條例第53條第1 項之規定，裁處罰鍰新臺幣（下同）
    3,600 元，並依同條例第63條第1項 第3 款之規定，記違規
    點數3 點。
二、異議意旨略以：異議人所有上開車號車輛於上開時、地，行
    經設置感應線圈之交岔路口，遭設置該處之微電腦感應線圈
    多功能相機拍攝闖紅燈之相片，依第一幀照片顯示，本車已
    於紅燈開始前就已駛過白線，車子越線之後當時的車速是零
    ，第二張僅是本車繼續行駛的照片，因此以時速33公里來推
    測在紅燈之前車子尚在白線之後，係引用錯誤的數據來做推
    測，證據並不充分，為此聲明異議，請求撤銷原處分云云。
三、按駕駛人駕駛汽車，應遵守道路交通標誌、標線、號誌之指
    示，道路交通安全規則第90條前段定有明文；而道路交通標
    誌標線號誌設置規則第206 條第5 款第1 目規定「圓形紅燈
    」之行車管制號誌係表示禁止車輛通行，並不得超越停止線
    或進入路口。又汽車駕駛人，行經有燈光號誌管制之交岔路
    口闖紅燈者，處新台幣（下同）1,800 元以上5,400 元以下
    罰鍰，道路交通管理處罰條例第53條第1 項亦有明文。另汽
    車駕駛人違反道路交通管理處罰條例第53條者，除依原條款
    處罰鍰外，並記違規點數3 點，亦為同條例第63條第1 項第
    3 款所明定。
四、經查：
  (一)異議人所有上開車輛有於前揭時、地行經設有行車管制號誌
    之交岔路口，未依行車管制號誌紅燈煞停，逕自違規闖紅燈
    直行之違規行為乙節，有違規照片二幀（見本院卷第6 頁）
    附卷可稽，堪信為真實。
  (二)異議人固否認有何闖越紅燈之違規行為，並辯稱係在燈光號
    誌顯示為黃燈時穿越上開路口云云，然觀諸上開第二幀違規
    照片中，於紅燈亮起1.9 秒後，異議人所有之上開車輛仍以
    33公里之時速前進，而汽車以每小時33公里時速行進者，其
    每秒之平均行車距離約為9.16公尺【33×1,000 （公尺）÷
    60（分）÷60（秒）＝9.16】，再衡諸汽車車身車長不超過
    5 公尺，參酌卷附之違規照片，異議人於該路口紅燈起0.9
    秒時後輪甫經過停止線，而尚未通過人行穿越道，則以當時
    異議人1 秒可前進9.16公尺觀察，異議人應係紅燈亮起後始
    超越停止線甚明。是異議人辯稱其闖黃燈，而未闖越紅燈云
    云，不足採信。從而，原處分機關依道路交通管理處罰條例
    第53條第1 項之規定，裁處罰鍰3, 600元，並依同條例第63
    條第1 項第3 款之規定，記違規點數3 點之處分，其認事用
    法均無違誤，裁罰亦無不當，本件異議為無理由，應予駁回
    。
據上論斷，應依道路交通案件處理辦法第19條，裁定如主文。
中    華    民    國    98    年    6     月    16    日
                      交通法庭  法  官  汪怡君
以上正本證明與原本無異
如不服本裁定應於送達後5日內向本院提出抗告狀
                                書記官  田世杰
中    華    民    國    98    年    6     月    16    日


司法院資訊處製作；財團法人民間司法改革基金會備份。
